臺灣新竹地方法院民事小額判決
111年度竹北小字第320號
原      告  李文琳  

被      告  張濬宸  

上列當事人間請求損害賠償事件，經原告提起刑事附帶民事訴訟
，由本院刑事庭裁定移送前來(111年度竹簡附民字第41號)，本
院於民國111年7月15日言詞辯論終結，判決如下：
    主      文
被告應給付原告新臺幣壹拾萬元，及自民國一一一年四月二十八
日起至清償日止，按週年利率百分之一計算之利息。
訴訟費用由被告負擔。
本判決得假執行。 　　　
    事實及理由
壹、程序方面：
    按不變更訴訟標的，而補充或更正事實上或法律上之陳述者
    ，非為訴之變更或追加，民事訴訟法第256條定有明文。本
    件原告起訴時原聲明係請求：被告應給付原告新臺幣(下同)
    10元，並自起訴狀繕本送達之翌日起至清償日止，按年息百
    分之1計算之利息。嗣於訴訟進行中，原告更正請求之金額
    為10萬元(見本院竹北小字卷第35頁)，經核原告並未變更訴
    訟標的，僅更正事實上之陳述，非為訴之變更，依前開規定
    ，應予准許。
貳、實體方面：
一、原告主張：被告於民國110年7月27日前某日，透過網路知悉
    提供一金融機構帳戶，可賺取1萬元報酬之訊息後，依其社
    會生活之通常經驗與智識思慮，雖可預見將其所有金融帳戶
    之存摺、提款卡、密碼、網路銀行帳號暨密碼提供非屬親故
    或互不相識之人使用，有遭他人利用作為財產犯罪所得財物
    匯入及匯出工具之可能，並藉此達到掩飾詐欺犯罪所得去向
    之目的，使犯罪查緝更形困難，進而對該詐欺取財正犯所實
    行之詐欺取財及掩飾該詐欺犯罪所得去向之洗錢罪正犯行施
    以一定助力，仍基於縱令他人以其所申辦之金融帳戶實行詐
    欺取財犯行、掩飾詐欺犯罪所得去向，亦均不違其本意之幫
    助犯意，於110年7月27日前某日，在桃園市桃園區某旅館，
    將其所申辦之國泰世華商業銀行股份有限公司帳號000-0000
    00000000號帳戶(下稱國泰世華銀行帳戶)之存摺、提款卡、
    密碼、網路銀行帳號暨密碼，一併提供予真實姓名年籍均不
    詳之詐欺集團成員，以此方式使上開帳戶為該詐欺集團使用
    而幫助其等遂行詐欺取財及洗錢之犯罪行為。嗣該詐欺集團
    成員取得上開帳戶資料後，即共同意圖為自己不法所有，基
    於詐欺取財及洗錢之犯意聯絡，於110年6月底某日，以IG、
    LINE自稱「徐杰」結識原告，嗣介紹Uniswapx3投資平台，
    並稱知悉購買加密貨幣獲利的方法云云，致原告誤信為真，
    分別於110年7月27日12時32分、33分許，以網路銀行各轉帳
    5萬元，合計10萬元，至被告提供之國泰世華銀行帳戶。上
    開款項旋遭該詐欺集團成員使用網路銀行轉出，原告因此受
    有10萬元之損失。為此，爰依侵權行為損害賠償之法律關係
    提起本件訴訟，並聲明：如主文第1項所示；前項判決請准
    供擔保宣告假執行。
二、被告則以：伊承認刑事判決所記載之犯罪事實、同意原告之
    請求，然因目前在監服刑，無資力賠償原告之損害等語。
三、得心證之理由：
㈠、原告主張之前開事實，有本院111年度金簡字第42號刑事簡易
    判決在卷可參(見本院竹北小字卷第13頁至第23頁)，並有原
    告提出之網銀交易紀錄查詢截圖、IG「Uniswapx3」、「徐
    杰」頁面截圖、原告與詐欺集團成員對話紀錄截圖等附於刑
    事偵查案卷內可佐，此經本院依職權調閱上開刑事案件偵、
    審電子案卷核閱無訛。而被告於本院審理時亦承認犯罪(見
    本院竹北小字卷第36頁)，自堪信原告前揭主張為真實。
㈡、按因故意或過失，不法侵害他人之權利者，負損害賠償責任
    ；故意以背於善良風俗之方法，加損害於他人者亦同。數人
    共同不法侵害他人之權利者，連帶負損害賠償責任；不能知
    其中孰為加害人者，亦同；造意人及幫助人，視為共同行為
    人，民法第184條第1項及第185條分別定有明文。又侵權行
    為乃對於被害人所受之損害，由加害人予以填補，俾回復其
    原有財產狀態之制度(最高法院86年度台上字第1705號判決
    意旨參照)。再按連帶債務之債權人，得對於債務人中之一
    人或數人或其全體，同時或先後請求全部或一部之給付；連
    帶債務未全部履行前，全體債務人仍負連帶責任，民法第27
    3條規定甚明。查被告以前述方法將國泰世華銀行帳戶之存
    摺、提款卡、密碼、網路銀行帳號暨密碼，交予詐騙集團所
    屬成員，容任該詐騙集團成員持之作為詐騙原告及掩飾詐欺
    、洗錢等犯行之犯罪工具，且該詐騙集團成員實施上揭詐術
    ，使原告陷於錯誤而依指示匯款，堪認被告確有幫助該詐騙
    集團成員詐取原告財物、幫助該詐騙集團洗錢之侵權行為，
    且該詐騙集團成員之行為與原告遭詐欺所受損害之間亦有相
    當因果關係。又依前述，幫助人視為共同行為人，被告與該
    詐騙集團成員即屬共同侵權行為人，對原告之損害，應負連
    帶賠償責任。再者，並無證據可供佐證原告所受損害，業經
    該詐騙集團成員賠償，是以，原告依侵權行為損害賠償之法
    律關係，請求被告對於原告所受匯款10萬元之損害負賠償責
    任，洵屬有據。
㈢、從而，原告依侵權行為損害賠償之法律關係，訴請被告給付1
    0萬元，及自起訴狀繕本送達翌日(即111年4月28日，見本院
    附民卷第9頁)起至清償日止，按週年利率百分之1計算之利
    息，即無不合，應予准許。
四、本件係適用小額訴訟程序所為被告敗訴之判決，爰依職權宣
    告假執行。原告陳明願供擔保聲請宣告假執行，僅係促使本
    院注意，毋庸為准駁之諭知。
五、訴訟費用負擔之依據：民事訴訟法第78條。　　　　　
中    華    民    國   111    年    8    月    5    日
                  竹北簡易庭  法  官  李宇璿
以上正本係照原本作成。
如對本判決上訴，非以其違背法令為理由，不得為之，且須於判
決送達後20日內向本院提出上訴狀；如委任律師提起上訴者，應
一併繳納上訴審裁判費。
中　　華　　民　　國　　111 　年　　8 　　月　　8 　　日
                              書記官  王恬如